臺灣屏東地方法院刑事判決　　　　　　　 96年度訴字第476號
公　訴　人　臺灣屏東地方法院檢察署檢察官
被　　　告　甲○○
　　　　　　　　　　現因另案.
上列被告因違反毒品危害防制條例案件，經檢察官提起公訴（96
年度毒偵字第415 號），被告於本院準備程序中就被訴事實為有
罪之陳述，經本院合議庭裁定由受命法官獨任依簡式審判程序審
理，判決如下：
    主  文
甲○○施用第一級毒品，累犯，處有期徒刑壹年貳月；又施用第
二級毒品，累犯，處有期徒刑拾月。應執行有期徒刑壹年拾月。
    事  實
一、甲○○前於民國90年間，因施用毒品案件，經本院90年度毒
    聲字第246 號裁定送觀察、勒戒後，因認無繼續施用毒品傾
    向，且於90年3 月2 日釋放，並由臺灣屏東地方法院檢察署
    檢察官於同年3 月20日以90年毒偵字第405 號不起訴處分確
    定；又因施用毒品案件，經臺灣臺中地方法院以90年毒聲字
    第2047號裁定送觀察勒戒，認有繼續施用毒品傾向，經該院
    90年度毒聲字第2749號裁定令入戒治處所施以強制戒治，其
    後歷經停止戒治、撤銷停止戒治處分，迄於92年1 月1 日執
    行完畢，刑罰部分，則經臺灣臺中地方法院以90年易字第
    1792號判處有期徒刑3 月確定；嗣又因施用毒品案件，先後
    經臺灣嘉義地方法院以92年簡上字第15號判處有期徒刑6 月
    確定、本院93年度訴緝字第47號判處應執行有期徒刑1 年5
    月確定，後者（刑期1 年5 月）甫於95年4 月8 日縮短刑期
    執行完畢。詎仍不知戒絕，又分別基於施用第一級毒品海洛
    因、第二級毒品甲基安非他命之犯意，於96年11月18日7 時
    30分許，在其位於屏東縣恒春鎮○○里○○路73號住處之後
    山，以將第一級毒品海洛因摻入香菸內點燃吸食之方式，施
    用第一級毒品海洛因1 次；另以將毒品甲基安非他命置於鋁
    箔紙上，下方點火加熱燒烤，再以口鼻吸食蒸發氣體之方式
    ，施用第二級毒品甲基安非他命1 次。嗣於同年11月23日20
    時許，為警在其上開住處查獲，並經其同意採尿送驗而得知
    上情。
二、案經屏東縣警察局恆春分局報告臺灣屏東地方法院檢察署檢
    察官偵查起訴。
    理  由
一、本件被告甲○○所犯係死刑、無期徒刑、最輕本刑為3 年以
    上有期徒刑以外之罪，其於本院準備程序中就被訴事實為有
    罪之陳述，爰改依簡式審判程序，先予敘明。
二、上揭事實，訊據被告於本院審理中坦承不諱，而被告為警查
    獲後經採尿送驗結果，確呈嗎啡、甲基安非他命陽性反應，
    有台灣檢驗科技股份有限公司濫用藥物尿液檢驗報告1 份在
    卷可稽。又被告前於90年間，因施用毒品案件，經本院90年
    度毒聲字第246 號裁定送觀察、勒戒後，因認無繼續施用毒
    品傾向，且於90年3 月2 日釋放，並由臺灣屏東地方法院檢
    察署檢察官於同年3 月20日以90年毒偵字第405 號不起訴處
    分確定；又因施用毒品案件，經臺灣臺中地方法院以90年毒
    聲字第2047號裁定送觀察勒戒，認有繼續施用毒品傾向，經
    該院90年度毒聲字第2749號裁定令入戒治處所施以強制戒治
    ，其後歷經停止戒治、撤銷停止戒治處分，迄於92年1 月1
    日執行完畢，刑罰部分，則經臺灣臺中地方法院以90年易字
    第1792號判處有期徒刑3 月確定；嗣又因施用毒品案件，先
    後經臺灣嘉義地方法院以92年簡上字第15號判處有期徒刑6
    月確定、本院93年度訴緝字第47號判處應執行有期徒刑1 年
    5 月確定，有卷附臺灣屏東地方法院檢察署全國刑案資料查
    註表、同署施用毒品臺灣高等法院被告前案紀錄表可參，是
    本件被告施用第一級、第二級毒品之犯行，自應依法論科。
三、按海洛因、甲基安非他命各係毒品危害防制條例所定之第一
    級、第二級毒品，不得非法施用，是核被告所為，係犯毒品
    危害防制條例第10條第1 項之施用第一級毒品罪、第10條第
    2 項之施用第二級毒品罪。被告為施用毒品海洛因、甲基安
    非他命而分別持有各該毒品之低度行為，已為其施用之高度
    行為所吸收，均不另論罪。再被告因施用毒品案件，經本院
    93年度訴緝字第47號判處應執行有期徒刑1 年5 月確定，甫
    於95年4 月8 日縮短刑期執行完畢，有臺灣屏東地方法院檢
    察署刑案資料查註紀錄表、臺灣高等法院被告前案紀錄表各
    一紙在卷可考，其於有期徒刑執行完畢5 年內故意再犯本件
    有期徒刑以上之2 罪，均屬累犯，各應依刑法第47條第1 項
    規定加重其刑。又被告所犯上開2 罪，犯意各別，行為互殊
    ，應予分論併罰。爰審酌被告歷經毒品戒斷之保安處分程序
    ，復有多次毒品前科已如前述，仍未能徹底戒除毒癮，足見
    其意志不堅，心存僥倖，惟施用毒品係戕害自身健康及犯後
    態度等一切情狀，分別量處如主文所示之刑，並定其應執行
    之刑。
據上論斷，應依刑事訴訟法第273 條之1 第1 項、第299 條第1
項前段，毒品危害防制條例第10條第1 項、第2 項，刑法第11
條前段、第47條第1項、第51條第5 款，判決如主文。
本案經檢察官靳隆坤到庭執行職務。
中   華    民     國     96    年   6     月    15    日
                      刑事第四庭   法  官  劉敏芳
以上正本證明與原本無異。
如不服本裁定應於裁定送達後5 日內向本院提出抗告書狀敘述抗
告之理由抗告於臺灣高等法院高雄分院。
中   華    民     國     96    年   6     月    15    日
                                   書記官  許倬維
附錄本案論罪法條：
毒品危害防制條例第10條：
施用第一級毒品者，處6月以上5年以下有期徒刑。
施用第二級毒品者，處3年以下有期徒刑。
